# **SLIMANI YASSINE**

### Développeur Android

@ slimaniiyassine@gmail.com

**J** 00 212 6 67 99 17 70

Kenitra, Maroc

in yassine-slimani

X @SlimaniYasssine

(7) /slimaniiyassine

## **PROFIL**

Ingénieur mobile avec 8 ans d'expérience en développement Android Natif (Kotlin/Java).

Compétent en gestion d'équipes (5 équipes de 5 développeurs) et en conduite de projet (gestion simultanée de 3 projets d'envergures dans les secteurs de la télécommunication, la banque, l'e-commerce et la santé) avec une expérience avérée en architecture et en migration technologique.

A la recherche d'un poste stimulant offrant une progression de carrière tout en contribuant au développement d'applications de qualité axées sur une forte expérience utilisateur.

# **EXPÉRIENCE**

### Développeur Android Senior | Lead Développeur Android | Architecte d'application | Architecte système

### Bell Canada (via Cnexia)

📋 Septembre 2022 - Aujourd'hui

Rabat, Maroc

Promu Lead Développeur Android.

Promu Architecte d'application.

Promu Architecte système.

### Missions:

- Analyse des besoins fonctionnels et techniques pour définir l'architecture globale des applications.
- Accompagnement des équipes techniques dans la mise en œuvre des choix d'architecture.
- Évaluation des risques techniques et proposition de mesures pour les réduire.
- Supervision des revues de codes, des test automatises et des pipelines.
- Étude et réalisation des solutions designs (SD).
- Pilotage des sprints Agile : étude des besoins, design et démos clients.
- Intégration des nouveaux arrivants dans l'entreprise.
- Migration d'une librairie complète vers Compose.
- Implémentation de l'accessibilité et intégration de One Trust SDK .
- Veille technologique pour anticiper et intégrer les évolutions adaptées.

### **Technologies:**

- Kotlin/MVVM/Compose/Coroutines.
- Atlassian Jira, Atlassian Confluence, Github, Jenkins, SonarQube.

Google Play MonBell (Gagnante des Webby Awards).

Google Play Mon compte Virgin Plus.

Google Play Lucky Mobile Mon compte.

Google Play Mon PC mobile (Prépayé)).

### Développeur Android Senior | Lead Développeur Android Nespresso (via Sqli)

Octobre 2018 - Septembre 2022

Rabat, Maroc

Promu Lead Développeur Android.

### Missions:

- Optimisation des performances et gestion de la sécurité.
- Coordination avec les équipes produits, design, backend et QA.
- Intégration de Dagger dans une application multi-modules.
- Étude de la faisabilité technique et fonctionnelle de nouvelles fonctionnalités.
- Rédaction de tests unitaires et amélioration de la couverture.
- Livraison de solutions stables et évolutives sur plusieurs versions.
- Implémentation des binding adapters afin d'améliorer la réutilisabilité et la testabilité.
- Centralisé les différentes applications de préproduction à l'aide des product flavors afin d'unifier la base de code.

# Technologies:

- Kotlin, MVVM, MVC, RXjava/RxKotlin, Room Database.
- Atlassian Jira, Atlassian Confluence, Gitlab, Jenkins, SonarQube.

# Application:

Google Play Nespresso.

# Développeur mobile

# Airbus (via Sqli)

**Ü** Juin 2018 - Octobre 2018

Rabat, Maroc

- Analyse du besoin client et livraison incrémentale à ce dernier.
- Chiffrage des évolutions et implémentation de nouvelles fonctionnalités.

# **Technologies:**

• Ionic, html, wordpress.

# Développeur mobile

# Merck (via Sqli)

Décembre 2017 - Juin 2018

Rabat, Maroc

# Missions:

- Démo client, TMA et évolution.
- Analyse et correction des anomalies.
- Développement de nouvelles composantes de l'application.

# **Technologies:**

React native, redux, fastlane.

## Développeur mobile **BNP Paribas (via Sqli)**

🗖 Septembre 2017 - Décembre 2017

Rabat, Maroc

# Missions:

- Intégration de nouvelles fonctionnalités.
- Résolution de bugs et présentation régulière aux parties prenantes.

# **Technologies:**

• Ionic.

# Développeur mobile

# Murprotec (via Sqli)

Missions:

Rabat, Maroc

- Démonstration et validation continue avec le client.
- Conception et déploiement de nouvelles fonctionnalités.

### **Technologies:** • Android, Java.

### Développeur mobile Adrea mutuelle (via Sqli)

# Mars 2017 - Mai 2017

Rabat, Maroc

- **Technologies:**
- Ionic.

# **COMPÉTENCES**

- Leadership et management d'équipe.
- Autonomie et gestion de plusieurs projets simultanés.
- Communication et présentation client.
- Prise de décision et gestion des risques.
- Esprit d'analyse et adaptabilité.

# STACK TECHNIQUE

### Kotlin Multiplatform/KMP

- Compose Multiplatform/Android/iOS/Desktop.
- Kotlin Multiplatform KMM.

### **Android**

- Android Studio.
- Android Architecture Components/JetPack.
- Dagger 2/RxJava/RxKotlin/Retrofit/OkHttp.
- Kotlin Coroutines.
- Jetpack Compose/ViewBinding/DataBinding.
- Android Accessibility.

## **Technologies Hybrid**

- · Ionic.
- React Native.

### Architecture logicielle

- Clean Architecture.
- MVVM/MVI/MVP.

### Principle

- Clean Code/SOLID.
- Programmation Orientée Objet.
- Reactive Programming.
- Isolation/Reproducibility.

### **Design Patterns**

- Singleton/Builder/Factory.
- Delegate/Visitor/Proxy/Facade/Adapter.
- Chain of responsibility/Strategy.

# Integration continue/Déploiement

- Jenkins/GitLab CI/Fastlane/Docker/SonarQube.
- Git.

### **Android Test**

• Junit/Mockito/Espresso/JaCoCo/Robolectric/Leak Canary.

# **Android Build System**

- ProGuard/DexGuard/R8.
- Gradle/Maven. adb/sdkmanager/avdmanager.

Kotlin/Java.

Languages de programmation

# Javascript/HTML.

Analytics/Monitoring Firebase/Crashlytics/Adobe Analytics/Adobe Journey Optimizer.

# Base de données

• Room/SQLite/Oracle.

# Outils

ΑI

- Jira/Confluence/Postman/Charles Proxy.
- MCP servers. • Github Copilot.
- · Gemini nano.
- · LoRA training.
- Mediapipe. Googel colab.
- hugging face/gemma.

# LANGUES

**Anglais** 

Français



**Arabe** 

# • Professional Scrum Developer.

CERTIFICATIONS

• SAFe 6 Agilist.

**FORMATION** 

Master MIAGE - Méthodes Informatiques Appliquées à la Gestion des Entreprises. Université Nice Sophia Antipolis - France **1** 2016 - 2017

Diplôme d'ingénieur - Génie informatique.

Ecole Marocaine des Sciences de l'Ingénieur (EMSI) **2012 - 2017** 

# ARTICLE

A Developer's Guide to Using Gemini with an MCP Server.

- Missions: Maintenance corrective et évolutive de l'application mobile.

- Jira.